【裁判字號】    89,上易,797
【裁判日期】    890629
【裁判案由】    違反商標法
【裁判全文】
臺灣高等法院高雄分院刑事判決                  八十九年度上易字第七九七號
    上 訴 人   乙○○
    即 被 告
右上訴人因違反商標法案件，不服臺灣高雄地方法院八十九年度易字第一○一五號中
華民國八十九年三月三十一日第一審判決（起訴案號：臺灣高雄地方法院檢察署八十
九年度偵字第一三九三號、第一五三六號、移送併辦案號：八十九年度偵字第五九九
七號），提起上訴，本院判決如左：
     主  文
原判決撤銷。
乙○○連續明知為於同一商品，使用相同於他人註冊商標之圖樣而販賣，累犯，處有
期徒刑陸月，如易科罰金以參百元折算壹日。扣案仿冒如附表所示商標圖樣之手錶計
捌佰捌拾陸只均沒收。
    事    實
一、乙○○曾於民國八十六年間因違反商標法罪，經台灣台中地方法院判處有期徒刑
    五月確定，於民國八十七年三月二十七日執行完畢，詎仍不知悔改，明知如附表
    所示之商標圖樣，係瑞士商瑞士勞力士錶廠（下稱勞力士錶廠）、荷蘭商佳得國
    際甲司（下稱佳得甲司）、英商奧佛雷旦喜股份有限甲司（下稱奧佛雷甲司）、
   義大利商固喜歡固喜甲司（下稱固喜甲司）、瑞士商亞米茄路易士佛蘭瑞斯股份
    有限甲司（下稱佛蘭瑞斯甲司）、瑞士商比雅給特甲司（下稱比雅給特甲司）、
    瑞士商雷達鐘錶甲司（下稱雷達甲司）、瑞士商國際你達股份有限甲司（下稱國
    際你達甲司）、瑞士商奧得曼必固鐘錶有限甲司（奧得曼必固甲司）、瑞士商派
    特飛力浦甲司（下稱飛力浦甲司）、瑞士商佛郎西龍隆吉那鐘錶甲司（下稱隆吉
    那甲司）及瑞士商華希隆康斯坦汀甲司（下稱康斯坦汀甲司）向我國經濟部中央
    標準局（嗣於八十八年一月二十六日改制為智慧財產局）申請註冊登記，而取得
    如附表之專用期間指定使用於附表所載商品之商標專用權，竟基於概括之犯意，
    未經上開甲司之同意或授權，於八十八年十二月二十二日，在臺南市○○路某果
    菜市場內，以總價約新臺幣（下同）二十萬元之價格（每只單價二百至四百元）
    ，向不詳姓名、年籍之張姓男子購買使用相同於如附表所示商標圖樣之同一商品
    手錶一批，並自同月二十四日起，先後在上址及高雄市○○路國民市場內，以每
    只手錶五百元至八百元不等之價格，出售予不特定之人。嗣於同月二十八日下午
    十六時三十分許，經台灣高雄地方法院檢察官指揮搜索乙○○位於高雄市○○區
    ○○街七十號住處，始獲知上情，並扣得仿冒如附表所示商標圖樣之手錶計八百
    八十六只。
二、案經瑞士商瑞士勞力士廠錶、比雅給特甲司告訴及高雄市政府警察局鹽埕分局移
    送臺灣高雄地方法院檢察署檢察官偵查起訴。
    理    由
一、訊據上訴人即被告乙○○對於在右揭時地，購入並販賣仿冒手錶之事實均坦承不
    諱，且如附表所示商標圖樣為勞力士錶廠、佳得甲司、奧佛雷甲司、固喜甲司、
    佛蘭瑞斯甲司、比雅給特甲司、雷達甲司、國際你達甲司、奧得曼必固甲司、飛
    力浦甲司、隆吉那甲司及康斯坦汀甲司向我國經濟部中央標準局申請註冊登記，
    而取得如附表之專用期間指定使用於附表所載商品之商標專用權，亦有經濟部中
    央標準局核發之商標註冊證影本及商標註冊簿影本各六紙在卷足稽，又扣案之手
    錶，均與上開專用權人註冊取得商標專用權之商標圖樣相同，屬仿冒品等情，亦
    據告訴人代理人榆政、劉廷耀於警訊、偵查及本院審理中指訴綦詳，並有鑑定
    證明書一紙在卷可稽，此外，復有搜索筆錄及仿冒如附表所示商標圖樣之手錶計
    八百八十六只扣案可佐，事證明確，被告之犯行洵堪認定。
二、核被告明知同一商品使用相同於他人註冊商標之圖樣而販賣，所為係犯商標法第
    六十三條之明知為仿冒商品而販賣罪。被告先後多次販賣仿冒品之行為，時間緊
    接，所犯構成要件相同之罪名，顯係基於概括犯意為之，為連續犯，應依刑法第
    五十六條規定，以一罪論。又被告以一行為侵害如附表所示之十二種註冊商標圖
    樣，為同種想像競合犯，應依刑法第五十五條規定，從一重處斷（臺灣高雄地方
    法院檢察署八十九年度偵字第五九九七號移送併案審理部分之事實，經查與前開
    論罪科刑部分，係同一事實，為起訴效力所及，附此說明）；又被告乙○○曾於
    民國八十六年間因違反商標法罪，經台灣台中地方法院判處有期徒刑五月確定，
    於民國八十七年三月二十七日執行完畢，此據被告供承在卷，並有臺灣高雄地方
    法院檢察署刑案資料查紀錄表可參，其於五年內再犯有期徒刑以上之本罪，為累
    犯，應依刑法第四十七條之規定，加重其刑。
三、原審對被告乙○○予以論罪科刑，固非無見，惟查被告於本院審理中業已提供仿
    冒之上游廠商予告訴人等追查仿冒來源，經告訴人等表示寬宥，原審未及審酌被
    告此一犯後態度，而以被告犯罪後，未與告訴人達成和解科處刑責，自有未洽。
    被告上訴意旨，指摘原判決不當，為有理由，應由本院將原判決予以撤銷改判。
    審酌被告已有前科，仍不知悔改，再犯本件犯行，惡性非輕，惟念被告犯後坦承
    犯行，頗有悔意，及販賣時間非長，獲利不多，且已經告訴人等表示寬宥等一切
    情狀，量處有期徒刑六月，並諭知易科罰金之折算標準。扣案仿冒如附表所示商
    標圖樣之手錶計八百八十六只，依商標法第六十四條之規定，不問屬於犯人與否
    ，均宣告沒收之。
據上論結，應依刑事訴訟法第三百六十九條第一項前段、第三百六十四條、第二百九
十九條第一項前段、商標法第六十三條、第六十四條，刑法第十一條、第五十六條、
第五十五條、第四十七條，罰金罰鍰提高標準條例第二條，判決如主文。
本案經檢察官林炳雄到庭執行職務。
中    華    民    國     八十九     年       六       月     二十九     日
                              臺灣高等法院高雄分院刑事第七庭
                                  審判長法官  王光照
                                        法官  黃仁松
                                        法官  黃憲文
右正本證明與原本無異。
不得上訴。
 書記官  黃全忠
中    華    民    國     八十九     年       六       月      三十      日
附錄：本判決論罪科刑法條：
商標法第六十三條
明知為前條商品販賣、意圖販賣陳列、輸出或輸入者，處一年以下有期徒刑、拘役或
科或併科新台幣五萬元以下罰金。
                                                                        Ａ


司法院資訊處製作；財團法人民間司法改革基金會備份。
